臺灣高雄地方法院交通事件裁定       100年度交聲字第1870號
原處分機關  高雄市政府交通局
異  議  人
即受處分人  林素玲
上列異議人因違反道路交通管理處罰條例案件，對於高雄市政府
交通局於民國100 年8 月26日所為之裁決處分（高市交裁字第裁
32-B00000000號），聲明異議，本院裁定如下：
    主  文
異議駁回。
    理  由
一、原處分意旨略以：異議人即受處分人林素玲於民國100 年8
    月17日上午8 時45分許，將車牌號碼2020-ZC 號自用小客車
    停放於高雄市○○○路131 號前，因違規在設有禁止停車標
    線之處所停車，經逕行舉發後原處分機關裁處罰鍰新臺幣（
    下同）900 元等語。
二、異議意旨略以：異議人林素玲固曾於上開時間將上開自用小
    客車停放於上開地點，然當時其係因有急事待辦，遂將上開
    自用小客車停放在黃線區線以內，且停放時間甚短，即遭拖
    吊及開單舉發，實感委屈，爰聲請撤銷原處分云云。
三、按「汽車駕駛人停車時，有下列情形之一者，處新臺幣600
    元以上1,200 元以下罰鍰：四、在設有禁止停車標誌、標線
    之處所停車。」、「第1 項情形，交通勤務警察、依法令執
    行交通稽查任務人員或交通助理人員，應責令汽車駕駛人將
    車移置適當處所；如汽車駕駛人不予移置或不在車內時，得
    由該交通勤務警察、依法令執行交通稽查任務人員或交通助
    理人員為之。」，道路交通管理處罰條例第56條第1 項第4
    款、第3 項定有明文。另按「禁止停車線，用以指示禁止停
    車路段，以劃設於道路緣石正面及頂面為原則，無緣石之道
    路得標繪於路面上，距路面邊緣以30公分為度。本標線為黃
    實線，線寬除設於緣石正面者以緣石高度為準外，其餘皆為
    10公分。」、「本標線禁止時間為每日上午7 時至晚間8 時
    ，如有延長或縮短之必要時，應以標誌及附牌標示之。」，
    道路交通標誌標線號誌設置規則第168 條第1 、2 、4 項亦
    分別定有明文。是依上開規定，黃色標線禁止停車時間「原
    則上」為每日上午7 時至晚間8 時，故如駕駛人於上開時段
    在設有禁止停車標線之處所停車，且不予移置或不在車內時
    ，即得由該交通勤務警察、依法令執行交通稽查任務人員或
    交通助理人員逕行將車移置適當處所。
四、經查：
  (一)異議人確於前揭時、地，將上開自用小客車停放於劃有黃實
    線禁止停放車輛標線前，遭警舉發及拖吊，其後並經原處分
    機關以異議人在設有禁止停車標線之處所停車之違規行為，
    依道路交通管理處罰條例第56條第1 項第4 款之規定，於
    100 年8 月26日裁處異議人900 元罰鍰之事實，為異議人所
    是認，復有裁決書及舉發照片在卷可參，此部分事實堪以認
    定。
  (二)異議人雖以前詞置辯。惟查高雄市○○○路131 號前確實劃
    設有黃色禁止停車標線，而屬每日上午7 時至晚間8 時之間
    禁止停車之處所，是異議人辯稱係因有急事待辦，方於當日
    上午8 時45分許將自用小客車暫時停放於上開地點之黃線區
    等語，縱認屬實，惟揆諸上揭說明，亦難認適法，是該等辯
    詞，自無足採。
五、綜上所述，本件異議人在劃有黃色禁止停車標線處違規停車
    之行為，事證明確。原處分機關據此依上開道路交通管理處
    罰條例第56條第1 項第4 款規定，裁處異議人罰鍰900 元，
    即無違誤。異議人猶執前詞，指摘原處分不當，為無理由，
    應予駁回。
據上論斷，應依道路交通事件處理辦法第18條裁定如主文。
中    華    民    國    100   年    9     月    7     日
                    交通法庭    法  官  葉文博
以上正本證明與原本無異。
如不服本裁定應於送達後5 日內向本院提出抗告狀。
中    華    民    國    100   年    9     月    7     日
                                書記官  呂美玲